臺灣板橋地方法院刑事判決　　　　　　　　　　　　　　九十一年度易更字第三號
　　公　訴　人　臺灣板橋地方法院檢察署檢察官
　　被　　　告　丙○○
右列被告因贓物案件，經檢察官聲請簡易判決處刑（九十年度偵字第一四九四九號）
，本院認不宜逕以簡易判決處刑，改依通常程序審理，於中華民國九十一年三月七日
以九十一年度易字第七五七號判決後，檢察官不服提起上訴，嗣於九十一年四月四日
，經臺灣高等法院以九十一年度上易字第八二０號判決撤銷原判決並發回更審，本院
判決如左：
    主  文
丙○○收受贓物，累犯，處拘役肆拾日，如易科罰金，以佰元折算壹日。
    事  實
一、丙○○前曾犯贓物、恐嚇、竊盜、傷害、妨害自由、妨害兵役、賭博等案件，最
    近一次係於民國（下同）八十九年間，因妨害兵役案件，經臺灣花蓮地方法院判
    處有期徒刑七月確定，甫於九十年三月二十四日執行完畢，猶不知悔改，於九十
    年四月一日中午十二時許，在臺北市萬華區青年公園籃球場旁涼亭內，明知友人
    吳志忠（業由檢察官併由本院另案審理中）所持有之行動電話一具（廠牌：諾基
    亞、款式：五一三０、序號：000000000000000號），係來路不
    明之贓物（該行動電話係失主乙○○於九十年四月一日上午十一時許，在臺北縣
    永和市○○路三０五巷十二號前，遭他人搶奪者），竟仍收受吳志忠所贈送之該
    具行動電話，而收受贓物，嗣於九十年四月二十六日上午十時四十五分許，經警
    循線在其位於臺北市○○區○○街二五巷十八之一號之居所內查獲，並扣得上開
    行動電話一具（已發還失主乙○○）
二、案經臺北市政府警察局移送臺灣板橋地方法院檢察署檢察官向本院聲請簡易判決
    處刑，本院認不宜逕以簡易判決處刑，改依通常程序審判。
    理  由
壹、程序部分：
    本案被告住所設於花蓮縣鳳林鎮○○街一五五號（有法務部戶役政連結作業系統
    一紙附卷可稽），其居所位於臺北市○○區○○街二五巷十八之一號，公訴意旨
    認其收受吳志忠所交付上開行動電話之犯罪地點，則位於臺北市萬華區之青年公
    園內，被告之住、居所及犯罪地，雖均不在本院轄區內，惟公訴人認該具行動電
    話係由吳志忠於九十年四月一日上午十時許，在臺北縣永和市○○路三０五巷十
    二號前，搶奪乙○○皮包（含上開行動電話）所得者，而吳志忠所涉該部分搶奪
    案，復經公訴人另行併案由本院以九十年度訴字第一四Ｏ二號案件審理，有臺灣
    板橋地方法院檢察署九十年十二月二十四日甲○森藏九０年度偵字第一四九四九
    號函、同署併案意旨書、同署九十年度偵字第八八七五號起訴書、公務電話紀錄
    各一份附卷可證，是本件被告丙○○所涉贓物案與另案被告吳志忠所犯上開搶奪
    案，依刑事訴訟法第七條第四款規定，乃屬相牽連案件（按相牽連案件，不限於
    以同一案號一同起訴之數被告始得適用，縱令先後以不同案號起訴之被告，亦有
    適用餘地），而犯與本罪有關係之藏匿人犯、湮滅證據、偽證、贓物各罪者，為
    相牽連案件，數同級法院管轄之案件相牽連者，得合併由其中一法院管轄，刑事
    訴訟法第七條第四款、第六條第一項分別定有明文，據此，本院就被告所涉本件
    贓物案，自有管轄權，合先敘明。
貳、實體部分：
一、被告丙○○經合法傳喚未於本院審理期日到庭，惟其於警訊時矢口否認有收受贓
    物犯行，辯稱：伊當時雖有收受吳志忠所贈送之上開行動電話，然並不知悉該行
    動電話為贓物云云。經查：上開行動電話係失主乙○○於九十年四月一日上午十
    一時許，在臺北縣永和市○○路三０五巷十二號前，遭他人搶奪者等情，業據被
    害人乙○○於警訊時指述綦詳，並有贓物認領保管單、通聯紀錄各一份附卷可稽
    ，堪認該具行動電話在客觀上確為他人因財產犯罪所得之贓物；次被告當時原欲
    向吳志忠購買中古行動電話，詎吳志忠竟取出上開行動電話直接贈送予被告等節
    ，業據被告供明在卷，核與證人即當時適在現場見聞該事實之友人李宇峰於警訊
    時及偵查中證述之情節相符，又被告對於吳志忠之具體年籍、住居所、聯絡方法
    等資料均無所知悉一節，復據其自承在卷，準此以觀，吳志忠與被告既非孰識，
    又無何等親誼關係，衡情自無輕易贈送被告行動電話之動機與必要，詎其竟於吳
    志忠表示欲購買行動電話之際，逕行取出上開行動電話贈予被告，足徵被告當時
    在主觀上對於該行動電話來源有異一事，確有認識與預見，其泛稱不知悉該行動
    電話為贓物云云，純屬事後卸責之詞，要無足採。綜上所述，本件事證已臻明確
    ，被告犯行洵堪認定。
二、核被告所為，係犯刑法第三百四十九條第一項之收受贓物罪。查被告曾於八十九
    年間，因妨害兵役案件，經臺灣花蓮地方法院判處有期徒刑七月確定，甫於九十
    年三月二十四日執行完畢，有臺灣高等法院檢察署刑案紀錄簡覆表一份附卷足憑
    ，其於五年內再犯本案有期徒刑以上之罪，為累犯，應依刑法第四十七條規定加
    重其刑。爰審酌被告為貪圖小利，竟任意收受贓物使用，非但使被害人蒙受諸多
    損失及不便，亦危害社會治安及生活秩序，此外，並參酌其素行狀況、犯罪手段
    、所生危害尚非重大及犯罪後態度等一切情狀，量處如主文所示之刑，並諭知易
    科罰金之折算標準，以示懲戒。
三、被告經合法傳喚，無正當理由未於審理期日到庭，本院認本件係應科拘役之案件
    ，爰不待其陳述，逕行判決。
據上論斷，應依刑事訴訟法第四百五十二條、第二百九十九條第一項前段、第三百零
六條，刑法第三百四十九條第一項、第四十七條、第四十一條第一項前段，罰金罰鍰
提高標準條例第一條前段、第二條，判決如主文。
本案經檢察官李嘉明到庭執行職務
中      華      民      國      九十一      年     六     月    十四    日
                                        臺灣板橋地方法院刑事第二庭
                                            法  官  王  屏  夏
右正本證明與原本無異。
如不服本判決，應於判決送達後十日內向本院提出上訴狀。
                                            書記官  楊  璧  華
中      華      民      國      九十一      年     六     月    十四    日
附錄本案論罪科刑法條全文：
刑法第三百四十九條：
收受贓物者，處三年以下有期徒刑、拘役或五百元以下罰金。
搬運、寄藏、故買贓物或為牙保者，處五年以下有期徒刑、拘役或科或併科一千元以
下罰金。
因贓物變得之財物，以贓物論。
